【裁判字號】    95,訴,584
【裁判日期】    950920
【裁判案由】    違反毒品危害防制條例
【裁判全文】
臺灣雲林地方法院刑事判決               95年度訴字第584號
公  訴  人  臺灣雲林地方法院檢察署檢察官
被      告  甲○○
                    （現於臺灣雲林第二監獄執行中）
上列被告因違反毒品危害防制條例案件，經檢察官提起公訴（95
年度毒偵字第1202號），於本院準備程序進行中，被告就被訴事
實為有罪之陳述，經合議庭裁定由法官一人獨任進行簡式審判程
序，判決如下：
    主      文
甲○○施用第一級毒品，累犯，處有期徒刑壹年陸月；又施用第
二級毒品，累犯，處有期徒刑拾月。應執行有期徒刑貳年。
    事實及理由
一、犯罪事實：
    甲○○前因施用毒品案件，經觀察勒戒後，認有繼續施用毒
    品傾向，由本院裁定令入戒治處所施以強制戒治，復經裁定
    停止戒治，所餘戒治期間付保護管束，於民國90年11月28日
    出戒治所，嗣另因施用毒品案件，被撤銷停止戒治，並入臺
    灣雲林戒治所續行強制戒治，於92年4 月4 日執行完畢，復
    因施用毒品案件，經本院判處有期徒刑1 年8 月確定，於94
    年9 月1 日因縮短刑期執行完畢釋放。猶不知悔改，於前揭
    強制戒治執行完畢釋放後5 年內，先於95年6 月28日下午1
    時30分，在雲林縣麥寮鄉瓦瑤村瓦瑤16號，以將第一級毒品
    海洛因（下稱海洛因）摻在香菸中燃燒方式，吸食海洛因1
    次，復另行起意，於同日下午3 時許，在上開相同處所，將
    第二級毒品甲基安非他命（下稱甲基安非他命）放置錫箔紙
    上燒烤，吸食甲基安非他命1 次，嗣為警於95年6 月29日下
    午5 時40分許，在雲林縣麥寮鄉崙後村沙崙後141 號前查獲
    。
二、認定犯罪事實所憑證據及理由
  (一)雲林縣警察局刑警隊查獲毒品案件嫌犯尿液送檢真實姓名對
    照表。
  (二)詮昕科技股份有限公司濫用藥物尿液檢驗報告。
  (三)臺灣高等法院被告前案紀錄表。
  (四)被告甲○○於本院審理時之自白，核與前開證據資料相符，
    本案事證明確，被告犯行堪以認定，應依法論科。
三、論罪科刑之理由：
  (一)行為後法律有變更者，適用行為時之法律。但行為後之法律
    有利於行為人者，適用最有利於行為人之法律，現行刑法第
    2 條第1 項定有明文。被告行為後，刑法業於94年1 月7 日
    修正，於94年2 月2 日公布，並於95年7 月1 日施行，是本
    案被告行為後，法律已有變更。又參酌最高法院95年5 月23
    日第8 次刑事庭會議決議，現行刑法第2 條第1 項之規定，
    係規範行為後法律變更所生新舊法律比較適用之準據法，於
    新刑法施行後，應適用新刑法第2 條第1 項之規定，綜其全
    部罪刑之結果，而為「從舊從輕」之比較。本案涉及法律變
    更之部分經附表所示比較修正前、後刑法之規定，以修正前
    刑法有利於被告，依現行刑法第2 條第1 項規定，自應適用
    修正前之刑法，合先敘明。
  (二)核被告所為，係犯毒品危害防制條例第10條第1 項、第2 項
    之施用第一級毒品罪及第二級毒品罪。
  (三)被告所犯前開施用第一級毒品及施用第二級毒品2 罪間，犯
    意各別，罪名互殊，應予分論併罰。
  (四)被告前因施用毒品案件，經本院判處有期徒刑1 年8 月確定
    ，於94年9 月1 日因縮短刑期執行完畢釋放，此有臺灣高等
    法院被告前案紀錄表1 份在卷可查，其於有期徒刑執行完畢
    後，5 年之內再分別犯本案有期徒刑以上之罪，應依修正前
    刑法第47條累犯之規定，均加重其刑。
  (五)爰審酌被告前有毒品、贓物等多項前科，且於95年3 月23日
    亦因施用第一級、第二級毒品，經本院分別判處有期徒刑1
    年4 月、7 月，於95年5 月2 日確定送執行，有臺灣高等法
    院被告前案紀錄表1 份可佐，可見素行不佳，且經上開裁判
    後4 個月內，即再犯本案，顯無確實戒毒之決心，實須藉由
    監獄管理單位，對被告施予矯正，以期收教化之功能，兼衡
    其犯後坦承犯行，且其施用毒品犯行所生危害，主要以自戕
    身心健康為主，對於他人生命、身體、財產等法益，尚未查
    得重大直接危害，另本案僅分別施用海洛因及安非命命各1
    次等一切情狀，分別量處如主文所示之刑，並定其應執行刑
    。
四、應適用之法律：
  (一)刑事訴訟法第273 條之1 第1 項、第299 條第1 項前段。
  (二)毒品危害防制條例第10條第1 項、第2 項。
  (三)刑法第11條前段、第2 條第1 項前段、第47條（修正前）、
    第51條第5 款（修正前）。
本案經檢察官乙○○到庭執行職務。
中    華    民    國    95    年    9     月    20    日
                  刑事第五庭  法  官  藍家偉
以上正本證明與原本無異。
如不服本判決，應於判決收受後10日內，向本院提出上訴狀（須
附繕本）。
                              書記官  徐基典
中    華    民    國    95    年    9     月    20    日
附錄本案論罪科刑法條全文：
毒品危害防制條例第10條：
施用第一級毒品者，處六月以上五年以下有期徒刑。
施用第二級毒品者，處三年以下有期徒刑。
附表
┌────────┬────────┬────────┬────────┐
│法        條    │修正前規定      │修正後規定      │新舊法之適用    │
├────────┼────────┼────────┼────────┤
│刑法第47條      │受有期徒刑之執行│受徒刑之執行完畢│(一)適用舊法。    │
│累犯            │完畢，或受無期徒│，或一部之執行而│(二)被告前因施用毒│
│                │刑或有期徒刑一部│赦免後，五年以內│品案件，經本院判│
│                │之執行而赦免後，│故意再犯有期徒刑│處有期徒刑1 年8 │
│                │五年以內再犯有期│以上之罪者，為累│月確定，於94年9 │
│                │徒刑以上之罪者，│犯，加重本刑至二│月1 日因縮短刑期│
│                │為累犯，加重本刑│分之一。第98條第│執行完畢釋放，有│
│                │                │2 項關於因強制工│臺灣高等法院被告│
│                │                │作處分之執行完畢│前案紀錄表在卷可│
│                │                │或一部之執行而免│稽，被告於有期徒│
│                │                │除後，五年以內故│刑執行完畢後，5 │
│                │                │意再犯有期徒刑以│年以內再故意犯本│
│                │                │上之罪者，以累犯│件有期徒刑以上之│
│                │                │論。            │罪，不論依修正前│
│                │                │                │之刑法第47條，或│
│                │                │                │修正後之刑法第47│
│                │                │                │條第1 項之規定，│
│                │                │                │均構成累犯，不生│
│                │                │                │新舊法比較之問題│
│                │                │                │，應依刑法第2 條│
│                │                │                │第1項前段規定， │
│                │                │                │逕依修正前刑法第│
│                │                │                │47條規定，論以累│
│                │                │                │犯，加重其刑。  │
├────────┼────────┼────────┼────────┤
│刑法第51條第5款 │宣告多數有期徒刑│宣告多數有期徒刑│(一)適用舊法。    │
│數罪併罰定應執行│者，於各刑中之最│者，於各刑中之最│(二)修正後刑法第51│
│刑              │長期以上，各刑合│長期以上，各刑合│條第5 款規定並非│
│                │併之刑期以下，定│併之刑期以下，定│較有利於被告，仍│
│                │其刑期。但不得逾│其刑期。但不得逾│應依刑法第2 條第│
│                │20年。          │30年。          │1 項前段規定適用│
│                │                │                │行為時法律即修正│
│                │                │                │前刑法第51條第5 │
│                │                │                │款規定定其應執行│
│                │                │                │之刑。          │
└────────┴────────┴────────┴────────┘


司法院資訊處製作；財團法人民間司法改革基金會備份。
